# SUILHERME NAVARRO

## **SOBRE MIM**

Tenho 23 anos e trabalhei há mais de 5 anos com administração e gestão empresarial. Me interessei por desenvolvimento de sistemas e comecei a estudar de forma autodidata.

Recentemente, ingressei no curso de ADS pelo IFPR, para formalizar meus estudos. Atualmente estou estagiando na área de desenvolvimento com foco no .NET Framework

## **FORMAÇÃO**

#### INSTITUTO FEDERAL DO PARANÁ

2021 - Atualmente | Análise e Desenvolvimento de Sistemas

#### INSTITUTO FEDERAL DO PARANÁ

2020 - 2021 | Técnico em Administração

## **EXPERIÊNCIA**

• 2022 - Atualmente

### BNE - BANCO NACIONAL DE EMPREGOS ESTAGIÁRIO DE DESENVOLVIMENTO

- Trabalhei em melhorias e correções de bugs
- Atualizações e manutenções de um sistema feito em .NET, com utilização de Docker e RabbitMQ
- Contato com MSSQL
- Metodologia ágeis, SCRUM

• 2016 -2022

# PLACA CENTER GERENTE ADMINISTRATIVO

- Gestão de Recursos
- Acompanhamento de vendas
- Atendimento ao cliente

## HABILIDADES E COMPETÊNCIAS

- INGLÊS INTERMEDIÁRIO
- DESENVOLVIMENTO EM C#, COM EXPERIÊNCIA EM .NET, EF CORE, MVC, MICROSSERVIÇOS, DOCKER, RABBITMQ
- CONHECIMENTO EM BANCO DE DADOS (SQL SERVER)
- FAMILIRIAZAÇÃO COM METODOLOGIAS ÁGEIS (SCRUM)
- CONHECIMENTO EM HTML/CSS/JS

# **CONTATO**

(41)99759-9704 guilherme-navarro@outlook.com www.guilhermenavarro.dev